臺灣彰化地方法院刑事判決　　　　　　　 96年度易字第516號
公　訴　人　臺灣彰化地方法院檢察署檢察官
被　　　告　丙○○
上列被告因竊盜案件，經檢察官提起公訴（95年度偵字第10407
號、96年度偵字第1354號），本院判決如下：
    主  文
丙○○共同攜帶兇器竊盜，累犯，處有期徒刑柒月；又竊盜，累
犯，處拘役拾日，如易科罰金，以新臺幣壹仟元折算壹日；又
竊盜，累犯，處拘役貳拾日，如易科罰金，以新臺幣壹仟元折算
壹日；又竊盜，累犯，處拘役拾伍日，如易科罰金，以新臺幣
壹仟元折算壹日；又竊盜，累犯，處拘役捌日，如易科罰金，以
新臺幣壹仟元折算壹日；拘役部分應執行捌拾伍日，如易科罰金
，以新臺幣壹仟元折算壹日。
    犯罪事實
一、丙○○曾前於民國94年間，均因施用毒品案件，經本院於民
    國94年1月24日以94年度訴字第116號判決，判處有期徒刑8
    月確定；及經臺灣臺南地方法院於94年7月14日以94年度訴
    字第751號判決，判處有期徒刑9月確定，二案合併執行，甫
    於95年8月13日縮刑期滿執行完畢。詎不知警惕，丙○○與
    甲○○（已先行審結）共同，或由丙○○單獨為下列竊盜行
    為：
    （一）丙○○與甲○○基於意圖為自己不法所有之共同犯意
          聯絡，於95年11月10日15時50分許，在址設彰化縣芳
          苑鄉○街村○○路一號之新街國小內，以置於該處樓
          梯旁屬該校所有，客觀上足供兇器使用之工具大剪刀
          2 支，竊取該國小所有而由乙○○管領之青銅製止滑
          條共17公斤（價值不詳）。
    （二）丙○○意圖為自己不法所有，於96年1月31日凌晨3時
          10分許，在位於彰化縣芳苑鄉○○村○○路148號之1
          屋簷下，徒手竊取丁○○所有之電線8公斤（價值新
          臺幣240元）及蓄電瓶6個（價值新臺幣1000元）。
    （三）丙○○意圖為自己不法所有，於96年1月31日凌晨3時
          30分許，在彰化縣芳苑鄉○○村○○路○○段316號廢
          棄豬舍內，徒手竊取戊○○所有共重5公斤之白鐵鍋
          子1批及白鐵茶具1個（共價值新臺幣250元）、重11
          公斤之白鐵板1個（價值新臺幣550元）及重13公斤之
          白鐵金爐1個（價值新臺幣650元）。
    （四）丙○○意圖為自己不法所有，於96年1月31日凌晨3時
          40分許，在彰化縣芳苑鄉○○村○○路190號旁倉庫
          內，徒手竊取己○所有犁田機鐵片6片（價值新臺幣
          2000元）。
    （五）丙○○意圖為自己不法所有，於96年1月31日凌晨4時
          許，在彰化縣芳苑鄉○○村○○路123號蘇慶輝住宅
          旁，徒手竊取庚○○及另一不詳年籍之人所有之白鐵
          蚵籃各1個（價值新臺幣250元）。嗣於同日17時許，
          在彰化縣二林鎮○○路與斗苑路口，因駕車行跡可疑
          ，為警盤檢查獲前揭（二）、（三）、（四）、（五
          ）之竊盜行為，並扣得前揭（二）、（三）、（四）
          、（五）之竊得物品。
二、案經乙○○、丁○○及戊○○訴由彰化縣警察局芳苑分局（
    原二林分局改制）報告臺灣彰化地方法院檢察署檢察官偵查
    起訴。
    理    由
壹、證據能力部分：
    本案全部卷證所涵括之供述證據及非供述證據，經公訴人及
    被告同意全部證據之證據能力，是後述所引用證據之證據能
    力均無疑義，合先敘明。
貳、事實認定及論罪科刑部分：
一、上揭犯罪事實，業據被告丙○○於警詢、偵查及本院審理中
    坦承不諱，核與證人乙○○、丁○○、戊○○、己○、庚○○於警詢中證述之情節相符，並有贓物認領保管單、照多張
    附卷及供行竊所用之大剪刀2支扣案可資佐證。被告之自白
    核與事實相符，其犯行均堪認定。
二、按刑法第321條第1項第3款之攜帶兇器竊盜罪，係以行為人
    攜帶兇器竊盜為其加重條件，此所謂兇器，其種類並無限制
    ，凡客觀上足對人之生命、身體、安全構成威脅，具有危險
    性之兇器均屬之，且祇須行竊時攜帶此種具有危險性之兇器
    為已足，並不以攜帶之初有行兇之意圖為必要（最高法院79
    年臺上字第5253號判例意旨參照）。核被告丙○○就犯罪事
    實欄一之（一）所為，係犯刑法第321條第1項第3款之加重
    竊盜罪；及被告丙○○就犯罪事實欄一之（二）、（三）、
    （四）、（五）所為，均係犯刑法第320條第1項之竊盜罪。
    被告丙○○、甲○○二人就犯罪事實欄一之（一）所示之竊
    盜犯行，有犯意聯絡及行為分擔，應依共同正犯論處。被告
    丙○○就犯罪事實欄一之（一）、（二）、（三）、（四）
    、（五）所示先後五次之竊盜犯行，均犯意各別，應分論併
    罰。被告丙○○曾於94年間，因施用毒品案件，經本院及臺
    南地方法院分別判處有期徒刑8月、9月確定，2案合併執行
    ，甫於民國95年8月13日縮刑期滿執行完畢等情，有刑案資
    料查註查紀錄表在卷可憑，被告於有期徒刑執行完畢後，5
    年內故意再犯本件有期徒刑以上之五罪，均為累犯，均應依
    法加重其刑。爰審酌被告素行非佳，及正值青壯之年，不思
    循正當途徑獲取所需，僅因一時貪念，即任意竊取他人財物
    ，侵害他人權益非輕，及其所得財物之價值非鉅，犯後尚能
    坦承犯行等一切情狀，分別量處如主文所示之刑，並就被告
    所處拘役部分，諭知易科罰金之折算標準，及就被告所處拘
    役部分定其應執行之刑，及諭知易科罰金之折算標準。至扣
    案之大剪刀2支，並非被告或共犯甲○○所有，爰不諭知沒
    收，附此敘明。
據上論斷，應依刑事訴訟法第299條第1項前段，刑法第28條、第
321條第1項第3款、第320條第1項、第47條第1項、第41條第1項
前段、第51條第6款，刑法施行法第1條之1第1項、第2項前段，
判決如主文。
本案經檢察官吳宗達到庭執行職務。
中　　華　　民　　國　　96　　年　　6　　月　　29　　日
                  刑事第五庭      法  官 吳俊螢
以上正本證明與原本無異。
如不服本判決，應於判決送達後十日內向本院提出上訴狀 (須附
繕本 )。
告訴人或被害人對於判決如有不服具備理由請求檢察官上訴者，
其上訴期間之計算係以檢察官收受判決正本之日期為準。
中　　華　　民　　國　　96　　年　　6　　月　　29　　日
                                  書記官 林怡吟
附錄本案論罪科刑法條全文：
中華民國刑法第320條
（普通竊盜罪、竊佔罪）
意圖為自己或第三人不法之所有，而竊取他人之動產者，為竊盜
罪，處5年以下有期徒刑、拘役或5百元以下罰金。
意圖為自己或第三人不法之利益，而竊佔他人之不動產者，依前
項之規定處斷。
前二項之未遂犯罰之。
中華民國刑法第321條
（加重竊盜罪）
犯竊盜罪而有左列情形之一者，處6 月以上、5 年以下有期徒刑
：
一  於夜間侵入住宅或有人居住之建築物、船艦或隱匿其內而犯
    之者。
二  毀越門扇、牆垣或其他安全設備而犯之者。
三  攜帶兇器而犯之者。
四  結夥3人以上而犯之者。
五  乘火災、水災或其他災害之際而犯之者。
六  在車站或埠頭而犯之者。
前項之未遂犯罰之。
